Config:
  hfst:
    Gen: ../../../src/generator-gt-norm.hfst
    Morph: ../../../src/analyser-gt-norm.hfst
  xerox:
    Gen: ../../../src/generator-gt-norm.xfst
    Morph: ../../../src/analyser-gt-norm.xfst
    App: lookup

Tests:
  
  Verb - pimâmon - adsf : #  VII2on acc. Wolvengrey p. 394
  
     pimâmon+V+II: pimâmon
     pimâmon+V+II+Ind+Prs+3Sg: pimâmon
     pimâmon+V+II+Ind+Prs+3Pl: pimâmonwa
     pimâmon+V+II+Ind+Prs+4Sg: pimâmoniyiw
     pimâmon+V+II+Ind+Prs+4Pl: pimâmoniyiwa

     pimâmon+V+II+Ind+Prt+3Sg: [kîpimâmon, kî-pimâmon]
     pimâmon+V+II+Ind+Prt+3Pl: [kîpimâmonwa, kî-pimâmonwa]
     pimâmon+V+II+Ind+Prt+4Sg: [kîpimâmoniyiw, kî-pimâmoniyiw]
     pimâmon+V+II+Ind+Prt+4Pl: [kîpimâmoniyiwa, kî-pimâmoniyiwa]

     pimâmon+V+II+Cnj+Prs+3Sg: [êpimâmok, ê-pimâmok]
     pimâmon+V+II+Cnj+Prs+3Pl: [êpimâmoki, ê-pimâmoki]
     pimâmon+V+II+Cnj+Prs+4Sg: [êpimâmoniyik, ê-pimâmoniyik]
     pimâmon+V+II+Cnj+Prs+4Pl: [êpimâmoniyiki, ê-pimâmoniyiki]

     pimâmon+V+II+Cnj+Prt+3Sg: [êkîpimâmok, êkî-pimâmok, ê-kîpimâmok, ê-kî-pimâmok]
     pimâmon+V+II+Cnj+Prt+3Pl: [êkîpimâmoki, êkî-pimâmoki, ê-kîpimâmoki, ê-kî-pimâmoki]
     pimâmon+V+II+Cnj+Prt+4Sg: [êkîpimâmoniyik, êkî-pimâmoniyik, ê-kîpimâmoniyik,  ê-kî-pimâmoniyik]
     pimâmon+V+II+Cnj+Prt+4Pl: [êkîpimâmoniyiki, êkî-pimâmoniyiki, ê-kîpimâmoniyiki, ê-kî-pimâmoniyiki]

